臺灣雲林地方法院刑事判決　　　　　　　 100年度訴字第92號
公　訴　人　臺灣雲林地方法院檢察署檢察官
被　　　告　張陰石
指定辯護人　本院公設辯護人　許俊雄
上列被告因違反毒品危害防制條例案件，經檢察官提起公訴（99
年度偵字第6154號、100 年度偵字第202 號），本院判決如下：
    主  文
張陰石犯如附表編號１至１０所示之販賣第二級毒品罪，及犯如附
表編號所示之轉讓禁藥罪，均累犯，各處如附表編號１至所
示之刑。應執行有期徒刑肆年陸月。販賣第二級毒品所得共新臺
幣壹萬肆仟伍佰元沒收之，如全部或一部不能沒收時，以其財產
抵償之。
    事  實
一、張陰石前因違反毒品危害防制條例案件，經本院於民國97年
    2 月15日96以年度易字第674 號判處有期徒刑5 月、5 月，
    應執行有期徒刑9 月，而於97年2 月29日確定，嗣於97年10
    月4 日縮刑期滿執行完畢。詎仍不知悔改，明知甲基安非他
    命係毒品危害防制條例第2 條第2 項第2 款所稱之第二級毒
    品，亦經行政院衛生署明令公告禁止使用，屬藥事法第22條
    第1 項第1 款所稱之禁藥，依法不得持有、販賣、轉讓，惟
    因身染毒癮，無法戒除施用毒品之惡習，導致缺錢花用，竟
    分別基於販賣第二級毒品甲基安非他命以營利及轉讓禁藥甲
    基安非他命之犯意，先後為下列販賣及轉讓安非他命之行為
    ：
  (一)陳明欽於99年8 月19日上午11時58分，持用門號0000000000
    行動電話撥打張陰石所持用門號0000000000行動電話，表示
    欲向張陰石購買毒品甲基安非他命（通話內容如附表二編號
    １所示），雙方約定在雲林縣土庫鎮燦坤3C旁交易（起訴書
    誤載為某加油站附近），張陰石隨後即抵達上開賣場前，將
    價值新台幣（下同）1 千元之甲基安非他命1 包交予陳明欽
    ，陳明欽並給付1 千元予張陰石。
  (二)陳明欽於99年8 月25日晚間8 時58分，持用上開行動電話撥
    打張陰石所持用之前揭門號行動電話，表示欲購買毒品甲基
    安非他命（通話內容如附表二編號２所示），雙方約定在雲
    林縣虎尾鎮虎尾國中門口前交貨，張陰石於同日晚間9 時15
    分抵達上開地點，以一手交錢一手交貨之方式，將價值1 千
    元之甲基安非他命1 包販賣予陳明欽，得款1 千元。
  (三)蔡春榮於99年9 月1 日上午10時許欲向張陰石購買甲基安非
    他命施用，乃委由陳明欽於同日上午10時16分持用門號0000
    000000行動電話撥打張陰石所持用之前揭門號行動電話，表
    示欲向張陰石購買毒品甲基安非他命（通話內容如附表二編
    號３所示），雙方約定在雲林縣虎尾鎮虎尾國中門口前交貨
    ，張陰石於同日上午10時30分抵達上開地點，以一手交錢一
    手交貨之方式，將價值3 千5 百元之甲基安非他命1 包販賣
    予蔡春榮，並得款3 千5 百元。
  (四)蔡春榮於99年9 月6 日晚間欲向張陰石購買甲基安非他命施
    用，乃委由陳明欽於同日晚間8 時59分持用門號0000000000
    行動電話撥打張陰石所持用之門號0000000000行動電話，表
    示蔡春榮欲向張陰石購買毒品甲基安非他命（通話內容如附
    表二編號４所示），雙方約定在雲林縣虎尾鎮虎尾國中門口
    前交貨，張陰石隨即抵達上開地點，以一手交錢一手交貨之
    方式，將價值3 千5 百元之甲基安非他命1 包販賣予蔡春榮
    ，並得款3 千5 百元。
  (五)陳明欽於99年9 月16日下午2 時26分、晚間8 時30分，持用
    上開行動電話撥打張陰石所持用之門號0000000000行動電話
    ，表示欲向張陰石購買毒品甲基安非他命（通話內容如附表
    二編號５所示），雙方約定在雲林縣虎尾鎮虎尾國中門口前
    交貨，張陰石隨即抵達上開地點，以一手交錢一手交貨之方
    式，將價值1 千元之甲基安非他命1 包販賣予陳明欽，得款
    1 千元。
  (六)陳明欽於99年9 月23日晚間6 時7 分，持用上開行動電話撥
    打張陰石所持用之門號0000000000行動電話，表示欲向張陰
    石購買毒品甲基安非他命（通話內容如附表二編號６所示）
    ，雙方約定在雲林縣虎尾鎮虎尾國中門口前交貨，張陰石於
    同日晚間6 時16分抵達上開地點，將價值1 千元之甲基安非
    他命1 包交付予陳明欽，得款1 千元，而完成毒品交易。
  (七)許詒隆於99年9 月28日晚間10時22分，持用門號0000000000
    行動電話撥打張陰石所持用之門號0000000000行動電話，表
    示欲向張陰石購買毒品甲基安非他命（通話內容如附表二編
    號７所示），雙方約定在雲林縣虎尾鎮大成商工附近某廟旁
    交貨，張陰石於同日晚間11時12分許抵達上開地點，將價值
    1 千元之甲基安非他命1 包交付予許詒隆，得款1 千元，而
    完成毒品交易。
  (八)許詒隆於99年10月4 日12時46分，持用上開行動電話撥打張
    陰石所持用之門號0000000000行動電話，表示欲向張陰石購
    買毒品甲基安非他命（通話內容如附表二編號８所示），雙
    方約定在雲林縣虎尾鎮大成商工附近某廟旁交易，張陰石隨
    即抵達上開地點，以一手交錢一手交貨之方式，將價值1 千
    元之甲基安非他命1 包販賣予許詒隆，得款1 千元。
  (九)陳宏鎧於99年10月5 日晚間6 時2 分，持用門號0000000000
    行動電話撥打張陰石所持用之門號0000000000行動電話，表
    示欲向張陰石購買毒品甲基安非他命（通話內容如附表二編
    號９所示），雙方約定在陳宏鎧位於雲林縣虎尾鎮○○里○
    ○街51號住處前交貨，張陰石於同日晚間6 時25分許抵達上
    開地點，將數量0.6 公克之甲基安非他命1 包交付予陳宏鎧
    ，得款1 千元，而完成毒品交易。
  (十)李芳義於99年10月7 日晚間6 時45分，持用門號0000000000
    行動電話撥打張陰石所持用之門號0000000000行動電話，表
    示欲向張陰石購買毒品甲基安非他命（通話內容如附表二編
    號１０所示），雙方約定在雲林縣虎尾鎮過溪六房媽紅壇（起
    訴書誤載為四房媽廟）附近土地公廟前產業道路交貨，張陰
    石於同日晚間6 時59分抵達上開地點，將價值5 百元之甲基
    安非他命1 包交付予李芳義，得款5 百元，而完成毒品交易
    。
  (十一)陳明欽於99年8 月26日上午9 時52分，持用門號0000000000
    行動電話撥打張陰石所持用門號0000000000行動電話，表示
    欲向張陰石索取毒品甲基安非他命（通話內容如附表二編號
    所示），雙方約定在雲林縣虎尾鎮虎尾國中旁交貨，張陰
    石隨即於同日上午10時1 分抵達上開地點，將第二級毒品甲
    基安非他命1 小包（數量不詳，並無證據證明該次轉讓第二
    級毒品數量已超過淨重10公克）無償轉讓予陳明欽，供其施
    用。
二、案經臺灣雲林地方法院檢察署檢察官就張陰石所持用門號00
    00000000、0000000000號行動電話向本院聲請核發通訊監察
    書，並指揮員警對上開門號實施通訊監察，始查悉上情。
    理  由
一、證據能力之認定：
  (一)按被告以外之人於偵查中向檢察官所為陳述，除顯有不可信
    之情況者外，得為證據，刑事訴訟法第159 條之1 第2 項定
    有明文。檢察官在偵查中對被告以外之人所為之偵查筆錄，
    性質上屬傳聞證據，惟刑事訴訟法規定檢察官代表國家偵查
    犯罪、實施公訴，依法其有訊問被告、證人及鑑定人之權，
    證人、鑑定人並須具結，而實務運作時，檢察官偵查中向被
    告以外之人所取得之陳述，原則上均能遵守法律規定，不致
    違法取供，其可信度極高，職是，被告以外之人前於偵查中
    已具結而為證述，除反對該項供述得具有證據能力之一方，
    已釋明「顯有不可信之情況」之理由外，不宜遽指該證人於
    偵查中之陳述不具證據能力。經查，陳明欽、蔡春榮、許詒
    隆、陳宏鎧及李芳義在檢察官面前之證述筆錄，係檢察官令
    渠等以證人身分具結後所為之證述，有各該證人結文附卷可
    稽（見他字卷(一)第115 頁、第119 頁、第131 頁、第137 頁
    、偵6154號卷第60頁）。被告及辯護人均未提及檢察官在訊
    問時有不法取供之情形，亦未釋明上開證人之證述有何顯不
    可信之情況，依上開規定，該等證人在檢察官面前之證述筆
    錄，自得作為本案證據使用。
  (二)次按，被告以外之人於審判外之陳述，雖不符刑事訴訟法第
    159 條之1 至之4 等4 條規定，而經當事人於審判程序同意
    作為證據，法院審酌該陳述作成時之情況，認為適當者，亦
    得作為證據，同法第159 條之5 第1 項定有明文。經查，除
    上開證人在檢察官面前之證述筆錄外，本判決後開引用各該
    被告以外之人於審判外之陳述，原則上均不得作為證據使用
    ，惟被告及辯護人在本院均明示同意上開證據有證據能力（
    見本院卷第44頁及其反面）。本院審酌上開證據製作時之情
    況，並無違法不當之情事，認為以之作為證據應屬適當，依
    前開規定，應認該等證據例外具有證據能力。
二、有罪證明力之認定：
  (一)上開犯罪事實，業據被告於警詢、檢察官偵查中及本院審理
    時坦白承認（見偵6154號卷第21-40 頁、第41-47 頁、本院
    卷第43頁反面、第62頁反面），核與證人陳明欽、蔡春榮、
    許詒隆、陳宏鎧及李芳義於警詢及偵查中所為之指證情節相
    符（見他字卷(一)第12-17 頁、第19-25 頁、第31-47 頁、第
    51-58 頁、第112-114 頁、第116-118 頁、第122-130 頁、
    第133-136 頁、偵6154號卷第57-59 頁），另有通訊監察書
    與如附表二所示之通訊監察譯文在卷可稽（見聲監878 號卷
    第3-4 頁、聲監741 號卷第3-4 頁、聲監845 號卷第3-4 頁
    、他字卷(一)第91-110頁、他字卷(二)第3 頁、第14-15 頁）。
    再參諸被告與等人之通話內容，不時使用暗語「1 張」、「
    要半」、「鍋子」、「查某」、「35」，且通話內容簡短，
    多半係在談妥價格或交易地點後，即結束通話，確屬實務上
    常見之毒品交易對話，益徵上開人等通話之目的確係要交易
    毒品無疑。復以，證人陳明欽、蔡春榮、許詒隆、陳宏鎧及
    李芳義於檢察官偵查中亦證實其等均有施用甲基安非他命之
    習慣（見他字卷(一)第112 頁、第116 頁、第122 頁、第133
    頁、偵6154號卷第57頁），並有其等之台灣高等法院被告前
    案紀錄表附卷可參（見本院卷第23-28 頁、第46-51 頁），
    另許詒隆、陳宏鎧於警詢經警採尿送驗結果，亦呈甲基安非
    他命陽性反應，此有真實姓名對照表、正修科技大學超微量
    研究科技中心尿液檢驗報告附卷可稽（見本院卷第33-36 頁
    ），雖陳明欽、李芳義之尿液檢驗報告未呈甲基安非他命陽
    性反應（見本院卷第37-40 頁），然其等均係於99年12月2
    日接受採尿，距其於99年8 月至10月向被告購買甲基安非他
    命之時至少已逾2 個月，是尚難以其上開尿液檢驗結果即認
    其所述均不實在。基此，可見上開證人多有施用毒品慣行，
    並有向被告購毒施用之需求。
  (二)按毒品危害防制條例所處罰之「販賣」毒品罪，所著重者為
    在主觀上有藉以牟利之惡性，及對毒品之擴散具有較有償或
    無償轉讓行為更嚴重之危害性，被告「營利」之意圖係從客
    觀之社會環境、情況及人證、物證等資料，依據證據法則綜
    合研判認定。經查，被告有施用毒品之前科紀錄，有臺灣法
    院被告前案紀錄表在卷可憑（見本院卷第3-10頁），被告自
    承工作日薪僅7 百元，不夠購毒施用，為獲取無償施用毒品
    之機會，乃步上販賣毒品一途，參酌被告對販賣甲基安非他
    命予證人陳明欽、蔡春榮、許詒隆、陳宏鎧及李芳義之時間
    、地點均供承清楚、一致，態度自然。由此可見，被告因施
    用毒品成癮，工作所賺取之金錢不足供購買毒品施用，因此
    利用販賣毒品之機會以免費施用毒品，被告自白犯罪之動機
    、牟利之意圖各情均有實據，亦核與前述證據資料吻合，被
    告之自白當屬真實可信，主觀上顯有販賣毒品以營利之意圖
    甚明。
  (三)綜上所述，本案事證明確，被告涉犯販賣第二級毒品罪，均
    堪認定，皆應依法論科。
三、論罪科刑之理由：
  (一)查甲基安非他命係毒品危害防制條例第2 條第2 項第2 款所
    稱之第二級毒品，依法均不得販賣、持有、轉讓，亦為藥事
    法第22條第1 項第1 款所規定之禁藥（即藥事法第22條第1
    項第1 款所稱之「經中央衛生主管機關明令公告禁止製造、
    調劑、輸入、輸出、販賣或陳列之毒害藥品」）。而明知為
    禁藥而轉讓者，藥事法第83條亦定有處罰明文。故行為人明
    知為禁藥即甲基安非他命而轉讓予他人者，除成立毒品危害
    防制條例第8 條第2 項之轉讓第二級毒品罪外，亦構成藥事
    法第83條第1 項之轉讓禁藥罪，此係屬同一犯罪行為而同時
    有2 種法律可資處罰之法條（規）競合情形，應依「重法優
    於輕法」、「後法優於前法」等法理，擇一處斷。查毒品危
    害防制條例第8 條第2 項轉讓第二級毒品罪之法定本刑為6
    月以上5 年以下有期徒刑，得併科70萬元以下罰金。而藥事
    法第83條第1 項轉讓禁藥罪之法定本刑為7 年以下有期徒刑
    ，得併科500 萬元以下罰金。且本件被告轉讓甲基安非他命
    予陳明欽之數量，並無證據證明達於應依毒品危害防制條例
    第8 條第6 項之規定加重其刑至2 分之1 之情形，亦無同條
    例第9 條之情形。則藥事法第83條第1 項之罪之法定本刑，
    顯較毒品危害防制條例第8 條第2 項之罪之法定本刑為重，
    依前述「重法優於輕法」之法理，就被告轉讓甲基安非他命
    部分之行為，自應優先適用藥事法第83條第1 項之規定處斷
    （最高法院97年度台非字第397 號、97年度台上字第3490號
    判決參照）。
  (二)核被告就前揭犯罪事實一之(一)至(十)所為，均係犯毒品危害防
    制條例第4 條第2 項之販賣第二級毒品罪。另被告就前揭犯
    罪事實一之(十一)所為，係犯藥事法第83條第1 項之轉讓禁藥罪
    。
  (三)被告持有欲販賣之甲基安非他命之低度行為，為販賣第二級
    毒品甲基安非他命之高度行為所吸收，不另論罪。又就被告
    轉讓禁藥之犯行，因與轉讓第二級毒品犯行經法條競合適用
    之結果，論以藥事法第83條第1 項之轉讓禁藥罪，已如前述
    ，且藥事法並未處罰持有禁藥之行為，依法律適用整體性之
    法理，其低度之持有甲基安非他命行為，自不能再行割裂適
    用毒品危害防制條例加以處罰，則該部分自不生被告持有、
    轉讓禁藥甲基安非他命間之低度、高度行為論罪之問題。
  (四)被告所犯上開數罪，犯意各別，行為不同，應分論併罰。
  (五)被告有犯罪事實欄所載之前科紀錄，有臺灣高等法院被告前
    案紀錄表在卷可稽（見本院卷第3-10頁），被告受徒刑之執
    行完畢後，5 年以內故意再犯本件有期徒刑以上之罪，均為
    累犯，皆應依刑法第47條第1 項規定加重其刑（法定刑為無
    期徒刑部分依法不得加重）。
  (六)被告於偵查及審判中均自白前揭販賣第二級毒品之犯罪事實
    ，業如前述，均應依毒品危害防制條例第17條第2 項之規定
    ，減輕其刑。至於被告轉讓甲基安非他命部分，既係論以藥
    事法第83條第1 項轉讓禁藥罪，有如上述，雖被告於偵查及
    審判中均自白此部分之犯罪，但藥事法並無轉讓禁藥，於偵
    查及審判中自白，應減輕其刑之規定，自無【割裂適用】毒
    品危害防制條例第17條第2 項規定之餘地（最高法院99年度
    台上字第4426號、第6586號判決參照）。是被告之辯護人於
    本院審理中主張被告於偵審均自白犯行，請依毒品危害防制
    條例第17條第1 項規定，減輕其刑，尚有誤會。
  (七)按毒品危害防制條例第4 條第2 項販賣第二級毒品罪，法定
    刑為「無期徒刑」或「7 年以上有期徒刑」，則不分犯罪情
    節輕重，概處以上開刑責，難免輕重失衡，倘有情輕法重情
    形，於裁判時自得適用刑法第59條酌量減輕其刑，以避免過
    嚴之刑罰，此參之司法院大法官釋字第263 號解釋文自明。
    亦即，法院為避免刑罰過於嚴苛，於情輕法重之情況下，應
    合目的性裁量而有適用刑法第59條酌量減輕被告刑度之義務
    。又適用刑法第59條酌量減輕其刑時，並不排除同法第57條
    所列舉10款事由之審酌（最高法院70年度第6 次刑事庭會議
    決議參照）。本院審酌：
  被告查獲後自始至終均坦承犯行，坦然面對審判，毫無迴避
    飾詞之處，更供出毒品來源，犯後態度極佳，益見其悔意甚
    深。
  被告本身亦染有施用安非他命惡習，其施用毒品之歷史斷斷
    續續已近20年之久，此觀其前案紀錄表自明（見本院卷第3-
    10頁）。相信被告亦為毒癮所苦，為賺取施用毒品之花費，
    鋌而走險步上販賣毒品一途。其販賣甲基安非他命之動機當
    為獲利以供己繼續施用毒品，尚非單純出於意圖營利。
  被告販賣甲基安非他命之數量尚屬輕微，所得亦不多，其惡
    性與大量或長期販毒者迥然有異，犯罪情節亦較輕微，此較
    諸大量販賣毒品與不特定多數人施用，藉以牟取暴利之情並
    不相同，危害社會之程度亦有差別，犯罪所生之危害亦非甚
    重。
  被告僅國小肄業（見偵6154卷第21頁），智識淺薄，已步入
    老年，卻仍獨自居住，孤苦無依，家境生活狀況難認良好。
    以上各情，足認被告犯罪情狀是有值得憫恕之處，若概科以
    法定最輕刑度，猶嫌過重，有傷一般國民對法律之情感，爰
    依刑法第59條之規定就被告販賣第二級毒品部分酌減之。
  (八)審酌前述理由（包含酌減情狀），及被告有如犯罪事實欄所
    載之前科，素行不佳，執行完畢後仍無法戒除毒癮，為賺取
    蠅頭小利購買毒品施用乃鋌而走險，販賣毒品，並均慮及被
    告因一時沈淪，為毒癮所苦，未能正視施用或販賣毒品所帶
    來之危害以致觸犯上開之罪，被告之年紀已61歲，除本案外
    ，尚涉犯其他販賣毒品及吸食毒品案件，過長之刑度對被告
    而言，反而有害其回歸社會，及販賣之次數、所得之金額等
    一切情狀，分別量處如主文所示之刑，並定其應執行刑。檢
    察官雖對被告求處有期徒刑7 年6 月，然本院考量被告因無
    法戒除毒癮，工作收入微薄之情況下始販賣毒品，並於步入
    老年之際始觸犯本案，況且被告所另涉之吸食及販賣毒品案
    件如日後與本案合併執行，恐面臨更長期徒刑之執行，是本
    院認被告應執行有期徒刑4 年6 月已屬適當，檢察官之求刑
    尚屬過重而為本院所不採，附此敘明。
四、沒收部分：
  (一)按毒品危害防制條例第19條第1 項規定，犯第4 條之罪者，
    其供犯罪所用或因犯罪所得之財物，均沒收之，如全部或一
    部不能沒收時，追徵其價額或以其財產抵償之。但該條項並
    無如同條例第18條第1 項所定「不問屬於犯人與否，沒收之
    」之明文，自屬相對沒收主義之立法。是其應沒收之物，應
    以屬被告所有者為限（最高法院95年度台上字第305 號判決
    意旨參照）。經查：
  本件被告販賣毒品之實際所得共計1 萬4 千5 百元，雖均未
    扣案，依毒品危害防制條例第19條第1 項規定，仍應於各該
    主文項下宣告沒收，如全部或一部不能沒收時，以其財產抵
    償之。
  被告所持用販賣毒品之行動電話並未扣案，據被告供述均已
    遺失，為免日後執行之困難，爰不宣告沒收。另未扣案之門
    號0000000000、0000000000號之SIM 卡申設人並非被告，此
    有行動電話基本使用者資料在卷可查（見本院卷第31頁），
    依前揭說明，亦無從宣告沒收。
五、應適用之法律：
    依刑事訴訟法第299 條第1 項，毒品危害防制條例第4 條第
    2 項、第17條第2 項、第19條第1 項，藥事法第83條第1 項
    ，刑法第11條、第47條第1 項、第59條、第51條第5 款，判
    決如主文。
本案經檢察官黃立夫到庭執行職務。
中    華    民    國  100     年    3     月    30    日
                  刑事第四庭  審判長法  官  吳福森
                                    法  官  楊皓潔
                                    法  官  吳錦佳
以上正本證明與原本無異。
如不服本判決應於收受判決後10日內向本院提出上訴書狀，並應
敘述具體理由；其未敘述上訴理由者，應於上訴期間屆滿後20日
內向本院補提理由書（均須按他造當事人之人數附繕本）。「切
勿逕送上級法院」。
                                書記官  謝璧卉
中    華    民    國  100     年    3     月    30    日
附錄本案論罪科刑條文：
毒品危害防制條例第4條第2項
製造、運輸、販賣第二級毒品者，處無期徒刑或7 年以上有期徒
刑，得併科新臺幣1 千萬元以下罰金。
藥事法第83條第1項
明知為偽藥或禁藥，而販賣、供應、調劑、運送、寄藏、牙保、
轉讓或意圖販賣而陳列者，處7 年以下有期徒刑，得併科新臺幣
5 百萬元以下罰金。
附表：
┌──┬─────┬─────┬─────────────────┐
│    │          │          │                                  │
│編號│ 犯罪事實 │ 所犯罪名 │          宣告刑之內容            │
│    │          │          │                                  │
├──┼─────┼─────┼─────────────────┤
│ １ │事實欄一之│販賣第二級│處有期徒刑貳年貳月。販賣第二級毒品│
│    │(一)所載販賣│毒品罪    │所得新臺幣壹仟元沒收之，如全部或一│
│    │甲基安非他│          │部不能沒收時，以其財產抵償之。    │
│    │命予陳明欽│          │                                  │
│    │之犯行    │          │                                  │
├──┼─────┼─────┼─────────────────┤
│ ２ │事實欄一之│販賣第二級│處有期徒刑貳年貳月。販賣第二級毒品│
│    │(二)所載販賣│毒品罪    │所得新臺幣壹仟元沒收之，如全部或一│
│    │甲基安非他│          │部不能沒收時，以其財產抵償之。    │
│    │命予陳明欽│          │                                  │
│    │之犯行    │          │                                  │
├──┼─────┼─────┼─────────────────┤
│ ３ │事實欄一之│販賣第二級│處有期徒刑貳年陸月。販賣第二級毒品│
│    │(三)所載販賣│毒品罪    │所得新臺幣仟伍元沒收之，如全部或│
│    │甲基安非他│          │一部不能沒收時，以其財產抵償之。  │
│    │命予蔡春榮│          │                                  │
│    │之犯行    │          │                                  │
│    │          │          │                                  │
├──┼─────┼─────┼─────────────────┤
│ ４ │事實欄一之│販賣第二級│處有期徒刑貳年陸月。販賣第二級毒品│
│    │(四)所載販賣│毒品罪    │所得新臺幣仟伍元沒收之，如全部或│
│    │甲基安非他│          │一部不能沒收時，以其財產抵償之。  │
│    │命予蔡春榮│          │                                  │
│    │之犯行    │          │                                  │
├──┼─────┼─────┼─────────────────┤
│ ５ │事實欄一之│販賣第二級│處有期徒刑貳年貳月。販賣第二級毒品│
│    │(五)所載販賣│毒品罪    │所得新臺幣壹仟元沒收之，如全部或一│
│    │甲基安非他│          │部不能沒收時，以其財產抵償之。    │
│    │命予陳明欽│          │                                  │
│    │之犯行    │          │                                  │
├──┼─────┼─────┼─────────────────┤
│ ６ │事實欄一之│販賣第二級│處有期徒刑貳年貳月。販賣第二級毒品│
│    │(六)所載販賣│毒品罪    │所得新臺幣壹仟元沒收之，如全部或一│
│    │甲基安非他│          │部不能沒收時，以其財產抵償之。    │
│    │命予陳明欽│          │                                  │
│    │之犯行    │          │                                  │
├──┼─────┼─────┼─────────────────┤
│ ７ │事實欄一之│販賣第二級│處有期徒刑貳年貳月。販賣第二級毒品│
│    │(七)所載販賣│毒品罪    │所得新臺幣壹仟元沒收之，如全部或一│
│    │甲基安非他│          │部不能沒收時，以其財產抵償之。    │
│    │命予許詒隆│          │                                  │
│    │之犯行    │          │                                  │
├──┼─────┼─────┼─────────────────┤
│ ８ │事實欄一之│販賣第二級│處有期徒刑貳年貳月。販賣第二級毒品│
│    │(八)所載販賣│毒品罪    │所得新臺幣壹仟元沒收之，如全部或一│
│    │甲基安非他│          │部不能沒收時，以其財產抵償之。    │
│    │命予許詒隆│          │                                  │
│    │之犯行    │          │                                  │
├──┼─────┼─────┼─────────────────┤
│ ９ │事實欄一之│販賣第二級│處有期徒刑貳年貳月。販賣第二級毒品│
│    │(九)所載販賣│毒品罪    │所得新臺幣壹仟元沒收之，如全部或一│
│    │甲基安非他│          │部不能沒收時，以其財產抵償之。    │
│    │命予陳宏鎧│          │                                  │
│    │之犯行    │          │                                  │
├──┼─────┼─────┼─────────────────┤
│ １０ │事實欄一之│販賣第二級│處有期徒刑貳年貳月。販賣第二級毒品│
│    │(十)所載販賣│毒品罪    │所得新臺幣伍佰元沒收之，如全部或一│
│    │甲基安非他│          │部不能沒收時，以其財產抵償之。    │
│    │命予李芳義│          │                                  │
│    │之犯行    │          │                                  │
├──┼─────┼─────┼─────────────────┤
│  │事實欄一之│轉讓禁藥罪│處有期徒刑捌月。                  │
│    │(十一)所載轉讓│          │                                  │
│    │甲基安非他│          │                                  │
│    │命予陳明欽│          │                                  │
│    │之犯行    │          │                                  │
└──┴─────┴─────┴─────────────────┘
附表二：
┌──┬─────┬───────────────┬──────────┐
│編號│   時間   │       通訊監察譯文內容       │        備註        │
├──┼─────┼───────────────┼──────────┤
│ １ │99年8 月19│A：0000-000000（陳明欽）      │通訊監察譯文出處：  │
│    │日11時58分│B：0000-000000（張陰石）      │99年度他字第773 號卷│
│    │          │A：阿舅ㄡ。                   │(一)第92頁。          │
│    │          │B：是ㄚ。                     │                    │
│    │          │A：你住哪裡。                 │                    │
│    │          │B：在土庫。                   │                    │
│    │          │A：ㄚ我去找你。               │                    │
│    │          │B：ㄚ。                       │                    │
│    │          │A：來土庫向你拿。             │                    │
│    │          │B：好列。                     │                    │
│    │          │A：要在那裡。                 │                    │
│    │          │B：一樣在那裡，好否，一樣燦坤 │                    │
│    │          │   那裡。                     │                    │
│    │          │A：好，一張啦。               │                    │
│    │          │B：好，過去才給你。           │                    │
├──┼─────┼───────────────┼──────────┤
│ ２ │99年8 月25│A：0000-000000（陳明欽）      │通訊監察譯文出處：  │
│    │日20時58分│B：0000-000000（張陰石）      │99年度他字第773 號卷│
│    │          │A：阿舅ㄡ。                   │(一)第93至94頁。      │
│    │          │B：是ㄚ。                     │                    │
│    │          │A：你在那裡。                 │                    │
│    │          │B：要做什麼。                 │                    │
│    │          │A：我要一張。                 │                    │
│    │          │B：我現在鄉下。               │                    │
│    │          │A：你越對來厝好嗎。           │                    │
│    │          │B：我沒有機車出去。           │                    │
│    │          │A：你來好了。                 │                    │
│    │          │B：不方便。                   │                    │
│    │          │A：不然我去你家，             │                    │
│    │          │B：ㄚ這麼晚了，沒。           │                    │
│    │          │A：ㄚ你想辦法。               │                    │
│    │          │B：你找阿富。                 │                    │
│    │          │A：那個很（盪迪）囉唆。       │                    │
│    │          │B：會嗎。                     │                    │
│    │          │A：我你的孫ㄚ我甘會騙你半向。 │                    │
│    │          │B：你去半路店仔。             │                    │
│    │          │A：半路店仔在那裡。           │                    │
│    │          │B：虎尾高中那裡。             │                    │
│    │          │A：那就在虎尾高中門口。       │                    │
│    │          │B：好啦。                     │                    │
│    ├─────┼───────────────┤                    │
│    │99年8 月25│A：0000-000000（陳明欽）      │                    │
│    │日21時06分│B：0000-000000（張陰石）      │                    │
│    │          │A：ㄚ舅我到了。               │                    │
│    │          │B：我隨到。                   │                    │
│    ├─────┼───────────────┤                    │
│    │99年8 月25│A：0000-000000（陳明欽）      │                    │
│    │日21時15分│B：0000-000000（張陰石）      │                    │
│    │          │A：ㄚ舅那會這末久。           │                    │
│    │          │B：我在門口你沒看見。         │                    │
│    │          │A：ㄡ有。                     │                    │
├──┼─────┼───────────────┼──────────┤
│ ３ │99年9 月1 │A：0000-000000（陳明欽）      │通訊監察譯文出處：  │
│    │日10時16分│B：0000-000000（張陰石）      │99年度他字第773 號卷│
│    │          │A：喂，ㄚ舅。                 │(一)第94頁。          │
│    │          │B：嗯。                       │                    │
│    │          │A：我要拿三五，要去那裡。     │                    │
│    │          │B：在那裡好了。               │                    │
│    │          │A：一樣那裡。                 │                    │
│    │          │B：那裡的左手進去，還沒到學校 │                    │
│    │          │   ，那裡的紅綠燈。           │                    │
│    │          │A：那裡我不知道，到學校門口好 │                    │
│    │          │   了。                       │                    │
│    │          │B：好啦。                     │                    │
│    ├─────┼───────────────┤                    │
│    │99年9 月1 │A：0000-000000（陳明欽）      │                    │
│    │日10時30分│B：0000-000000（張陰石）      │                    │
│    │          │A：喂，到了。                 │                    │
│    │          │B：好好。                     │                    │
├──┼─────┼───────────────┼──────────┤
│ ４ │99年9 月6 │A：0000-000000（陳明欽）      │通訊監察譯文出處：  │
│    │日20時59分│B：0000-000000（張陰石）      │99年度他字第773 號卷│
│    │          │A：喂，ㄚ舅喔。               │(一)第97頁。          │
│    │          │B：ㄟ，怎樣。                 │                    │
│    │          │A：阿榮要跟你拿半啦，ㄚ我載他 │                    │
│    │          │   去還是怎樣？               │                    │
│    │          │B：好ㄚ。                     │                    │
│    │          │A：一樣在亭仔腳嗎。           │                    │
│    │          │B：好好。                     │                    │
├──┼─────┼───────────────┼──────────┤
│ ５ │99年9 月16│A：0000-000000（陳明欽）      │通訊監察譯文出處：  │
│    │日14時26分│B：0000-000000（張陰石）      │99年度他字第773 號卷│
│    │          │A：喂，ㄚ舅。                 │(一)第105 頁。        │
│    │          │B：怎樣。                     │                    │
│    │          │A：我現在需要一仟，我現在在醫 │                    │
│    │          │   院，我等一下再打給你。     │                    │
│    │          │B：好啦好啦。                 │                    │
│    │          │A：這一次用多一點給我。       │                    │
│    │          │B：好啦好啦。                 │                    │
│    │          │A：我等一下再打給你，我要拿完 │                    │
│    │          │   藥。                       │                    │
│    │          │B：好啦好啦。                 │                    │
│    ├─────┼───────────────┤                    │
│    │99年9 月16│A：0000-000000（陳明欽）      │                    │
│    │日20時30分│B：0000-000000（張陰石）      │                    │
│    │          │A：喂，ㄚ舅。                 │                    │
│    │          │B：你在那裡。                 │                    │
│    │          │A：我在十子路口這裡。         │                    │
│    │          │B：哪個路口。                 │                    │
│    │          │A：十字路口，ㄚ看到了…。     │                    │
├──┼─────┼───────────────┼──────────┤
│ ６ │99年9 月23│A：0000-000000（陳明欽）      │通訊監察譯文出處：  │
│    │日18時7分 │B：0000-000000（張陰石）      │99年度他字第773 號卷│
│    │          │A：喂，ㄚ舅喔，我要一千，一樣 │(一)第110 頁。        │
│    │          │   去那裡。                   │                    │
│    │          │B：一樣ㄚ。                   │                    │
│    │          │A：好好。                     │                    │
│    ├─────┼───────────────┤                    │
│    │99年9 月23│A：0000-000000（陳明欽）      │                    │
│    │日18時16分│B：0000-000000（張陰石）      │                    │
│    │          │A：到了到了。                 │                    │
│    │          │B：好好。                     │                    │
├──┼─────┼───────────────┼──────────┤
│ ７ │99年9 月28│A：0000-000000（張陰石）      │通訊監察譯文出處：  │
│    │日22時22分│B：0000-000000（許詒隆）      │99年度他字第773 號卷│
│    │          │A：喂，你好。                 │(二)第14頁。          │
│    │          │B：ㄚ有空嗎。                 │                    │
│    │          │A：有啊。                     │                    │
│    │          │B：有半嗎？                   │                    │
│    │          │A：有啊。                     │                    │
│    │          │B：還有鍋子嗎。               │                    │
│    │          │A：有啊。                     │                    │
│    │          │B：半啦。                     │                    │
│    │          │A：好。                       │                    │
│    ├─────┼───────────────┤                    │
│    │99年9 月28│A：0000-000000（張陰石）      │                    │
│    │日23時12分│B：0000-000000（許詒隆）      │                    │
│    │          │A：喂。                       │                    │
│    │          │B：到了嗎。                   │                    │
│    │          │A：我要出去了。               │                    │
│    │          │B：你不要鈴我了，我從樹腳下過 │                    │
│    │          │   去，就看到你了。           │                    │
│    │          │A：好。                       │                    │
├──┼─────┼───────────────┼──────────┤
│ ８ │99年10月4 │A：0000-000000（張陰石）      │通訊監察譯文出處：  │
│    │日12時46分│B：0000-000000（許詒隆）      │99年度他字第773 號卷│
│    │          │A：喂。                       │(二)第14頁。          │
│    │          │B：喂，你有空嗎？             │                    │
│    │          │A：有列。                     │                    │
│    │          │B：還是我過去找你。           │                    │
│    │          │A：都好ㄚ，過來ㄚ。           │                    │
│    │          │B：我到了，我再打給你。       │                    │
│    │          │A：OK，好好。                 │                    │
│    │          │B：半啦。                     │                    │
│    │          │A：好。                       │                    │
│    ├─────┼───────────────┤                    │
│    │99年10月4 │A：0000-000000（張陰石）      │                    │
│    │日12時58分│B：0000-000000（許詒隆）      │                    │
│    │          │B：我到了。                   │                    │
│    │          │A：好，我馬上到。             │                    │
├──┼─────┼───────────────┼──────────┤
│ ９ │99年10月5 │A：0000-000000（張陰石）      │通訊監察譯文出處：  │
│    │日18時02分│B：0000-000000（陳宏鎧）      │99年度他字第773 號卷│
│    │          │B：喂，我跟你講喔，要半。     │(二)第3 頁。          │
│    │          │A：要半喔。                   │                    │
│    │          │B：ㄟ。                       │                    │
│    │          │A：ㄚ好，OK。                 │                    │
│    ├─────┼───────────────┤                    │
│    │99年10月5 │A：0000-000000（張陰石）      │                    │
│    │日18時25分│B：0000-000000（陳宏鎧）      │                    │
│    │          │A：喂，出來。                 │                    │
│    │          │B：好。                       │                    │
├──┼─────┼───────────────┼──────────┤
│ １０ │99年10月7 │A：0000-000000（張陰石）      │通訊監察譯文出處：  │
│    │日18時45分│B：0000-000000（李芳義）      │99年度他字第773 號卷│
│    │          │A：喂。                       │(二)第15頁。          │
│    │          │B：喂，你現在在那裡。         │                    │
│    │          │A：現在在西螺過來一點。       │                    │
│    │          │B：西螺過去那裡。             │                    │
│    │          │A：過來虎尾一點啦，怎樣。     │                    │
│    │          │B：我要跟你拿一個查某啦。     │                    │
│    │          │A：好啦。                     │                    │
│    │          │B：要去那裡等。               │                    │
│    │          │A：土地公廟那裡啦，一樣在暗暗 │                    │
│    │          │   的那裡啦。                 │                    │
│    │          │B：好啦。                     │                    │
│    ├─────┼───────────────┤                    │
│    │99年10月7 │A：0000-000000（張陰石）      │                    │
│    │日18時59分│B：0000-000000（李芳義）      │                    │
│    │          │A：我聽到你機車的聲音，你還騎 │                    │
│    │          │   走。                       │                    │
│    │          │B：你人在那裡。               │                    │
│    │          │A：我聽到你機車的聲音，你還騎 │                    │
│    │          │   走。                       │                    │
│    │          │B：那我轉頭喔。               │                    │
│    │          │A：過來看就知道了啦。         │                    │
├──┼─────┼───────────────┼──────────┤
│  │99年8 月26│A：0000-000000（陳明欽）      │通訊監察譯文出處：  │
│    │日9時52分 │B：0000-000000（張陰石）      │99年度他字第773 號卷│
│    │          │A：喂，阿舅，你在那裡。       │(一)第94頁。          │
│    │          │B：一樣ㄚ。                   │                    │
│    │          │A：土庫還是虎尾。             │                    │
│    │          │B：昨天。                     │                    │
│    │          │A：昨天那裡喔。               │                    │
│    │          │B：嗯。                       │                    │
│    │          │A：我到再打給你。             │                    │
│    │          │B：ㄟ阿。                     │                    │
│    │          │A：你弄一點給我啦。           │                    │
│    │          │B：好好。                     │                    │
│    ├─────┼───────────────┤                    │
│    │99年8 月26│A：0000-000000（陳明欽）      │                    │
│    │日10時01分│B：0000-000000（張陰石）      │                    │
│    │          │A：到了。                     │                    │
│    │          │B：好好。                     │                    │
└──┴─────┴───────────────┴──────────┘